# 请教陈版、请教各位老师：收购海外子公司，合并报表，统一存货发出计价方法、盘存制度

提问人：sysulaiyb 时间：2017-12-17 17:21:17
请教陈版、请教各位老师： 公司新收购一海外子公司，编制合并报表统一会计政策时，存货的相关会计政策可以怎么调整，比如：
1 、海外子公司规模较小，财务制度财务系统不完善，不是采用永续盘存制度，而是实地盘存制； 2 、母公司是采用月末一次加权平均，子公司是用期末盘存数量乘以最后一次采购单价得出期末存货价值，倒挤成本。这种情况下，编制合并报表可以怎么调整才不会工作量太大？有没有什么简便的倒推的方法（有考虑后续完善子公司财务系统，统一用月末一次加权平均，但是需要时间，赶不及年报。同时子公司的存货的采购单价波动不大） 谢谢各位老师

回答人：chenyiwei
建议考虑： 1 、既然子公司的存货采购价格波动不大，则首先测算子公司期末存货由哪些近期采购业务所组成（假设按先进先出法倒推），将倒推的各期期末存货余额与其账面余额相比，判断该事项对合并报表层面影响是否重大，如果影响金额显著不重大的，可以在合并报表层面予以简化处理。 2 、对于子公司期末采用实地盘存制的问题，通过对存货相关内控的了解和测试确定其是否有效，能否有效避免非正常损耗。如内控有效，应可以依赖。